【裁判字號】    95,裁,1006
【裁判日期】    950518
【裁判案由】    有關稅捐事務
【裁判全文】
最  高  行  政  法  院  裁  定
                                     95年度裁字第01006號
上  訴  人  甲○○
被 上訴 人  財政部臺灣省中區國稅局
代  表  人  鄭宗典
上列當事人間因有關稅捐事務事件，上訴人對於中華民國94年1
月5日臺中高等行政法院93年度訴字第503號判決，提起上訴，本
院裁定如下：
    主  文
上訴駁回。
上訴審訴訟費用由上訴人負擔。
    理  由
一、按對於高等行政法院判決之上訴，非以其違背法令為理由，
    不得為之，行政訴訟法第242條定有明文。同法第243條第1
    項規定，判決不適用法規或適用不當者，為違背法令；而判
    決有第243條第2項所列各款情形之一者，其判決當然違背法
    令。又提起上訴，應以上訴狀表明上訴理由並應添具關於上
    訴理由之必要證據，復為同法第244條第1項第4款及第2項所
    明定。準此，當事人提起上訴，如以原審判決有行政訴訟法
    第243條第1項不適用法規或適用不當為理由時，其上訴狀應
    有具體之指摘，並揭示該法規之條項或其內容；如以原審判
    決有第243條第2項所列各款情形之當然違背法令為理由時，
    其上訴狀應揭示合於該款之事實。如上訴狀未依此項方法表
    明，或其所表明者，顯與上開法條規定之情形不相合時，即
    難認為已對原審判決之違背法令有具體之指摘，其上訴自難
    認為合法。
二、上訴意旨略謂：(1)上訴人於原審主張係因業務繁忙，而請
    朋友鄭萬馨代為填寫申報，鄭萬馨不知規定而漏寫配偶所得
    ，上訴人並無故意亦無過失，請求傳喚證人鄭萬馨。但原審
    未傳喚，即有判決理由不備之違法。(2)上訴人之戶籍在臺
    中縣豐原市○○街60巷18號，而配偶何李敏鸞在新竹市○○
    路○段292號。上訴人雖於89年3月19日遷戶口，但上訴人於
    申報時夫妻住址不同，乃係鐵的事實，原判決竟謂上訴人主
    張夫妻二人之住址不同，顯為不實，亦有判決理由不備之違
    法。(3)上訴人夫妻既然均有申報，依現今電腦化作業，當
    可將上訴人夫妻之申報所得合併歸戶課稅。上訴人夫妻如有
    故意逃稅，何會二人均向戶籍地之稅捐處申報？再者，上訴
    人於非熟稔稅法規定之情況下，於夫妻因戶籍地不同而分開
    報稅，不知應再記載配偶，實係認為夫妻分開報稅，即係夫
    妻單獨記載即可，故上訴人並無故意亦無過失，依照司法院
    釋字第275號解釋意旨，不應受罰。(4)上訴人就應納之稅已
    經補繳完畢，再予罰款，已違反一行為不二罰之原則。末查
    ，上訴人之此種行為，其稅捐單位均僅補稅而不裁罰，上訴
    人已經補稅，如需再罰，請裁減為半倍以下之罰款云云。
三、經核上開理由，並未具體表明原判決有何不適用法規或適用
    不當、或有違背司法院解釋或本院判例之違背法令情事。次
    查，原判決業已指明上訴人與其配偶分開辦理民國89年度綜
    合所得稅結算申報，且配偶欄互不填載，上訴人縱非故意與
    配偶分開申報所得，其亦不能舉證證明自己無過失，依司法
    院釋字第275號解釋，即應受處罰，亦不能因不知法律規定
    須合併申報而免予處罰。從而，被上訴人對上訴人之罰鍰處
    分，核無違誤，復查決定及訴願決定遞予維持，亦無不合，
    因將上訴人在原審之訴駁回，經核於法並無違背。上訴論旨
    ，主張其係託友人代為填寫申報；於申報時夫妻住址不同，
    且已分別申報，並無故意亦無過失，上訴人就應納之稅已經
    補繳完畢，再予罰款，已違反一行為不二罰之原則，如需再
    罰，請裁減為半倍以下之罰款云云，無非對於原判決所認定
    上訴人不能證明自己無過失之事實，任加爭執，且已否繳納
    稅款與違章之罰鍰，係屬二事，上訴人執此指摘，並請求減
    輕罰鍰，均難認為已對原判決之違背法令有具體之表明，其
    上訴為不合法，應予駁回。
四、依行政訴訟法第249條第1項前段、第104條、民事訴訟法第
    95條、第78條，裁定如主文。
中    華    民    國    95    年    5     月    18    日
                  第二庭審判長法  官  廖  政  雄
                              法  官  林  清  祥
                              法  官  鍾  耀  光
                              法  官  姜  仁  脩
                              法  官  胡  國  棟
以  上  正  本  證  明  與  原  本  無  異
中    華    民    國    95    年    5     月    18    日
                              書記官  蘇  金  全


司法院資訊處製作；財團法人民間司法改革基金會備份。
